臺灣高等法院臺南分院刑事判決　　　　100年度上易字第548號
上　訴　人
即　被　告　李進煌
上列上訴人因竊盜等案件，不服臺灣臺南地方法院１００年度易
字第８３１號，中華民國１００年８月１９日第一審判決（起訴
案號：臺灣臺南地方法院檢察署１００年度偵字第７１０７、８
５２４號），提起上訴，就被訴事實為有罪之陳述，本院裁定進
行簡式審判程序，判決如下：
    主  文
上訴駁回。
    事  實
一、李進煌於民國１００年４月７日１２時３０分許，見黃添珍
    所有坐落於臺南市○○區○○段４４２號土地之果園無人看
    管且大門並未關閉，竟基於為自己不法所有之意圖，未經黃
    添珍同意即入內，徒手竊取置放於果園內之臺灣彩券烤漆鐵
    片１個（起訴書誤繕為１捆）、Ｃ型鋼架２支及廣告招牌支
    架１座等物，得手後再攜往不知情之吳榮華（經檢察官調查
    後，另為不起訴處分）所開設之資源回收場變賣，得款約新
    臺幣（下同）６９０元後予以花用殆盡。嗣經黃添珍於發覺
    遭竊後，調閱自行裝設之監視錄影器畫面，報警後始循線查
    悉上情。並於吳榮華之資源回收場內扣得臺灣彩券烤漆鐵片
    １個（起訴書誤繕為１捆）、Ｃ型鋼架２支及廣告招牌支架
    １座等物。
二、詎李進煌因不甘上開犯行遭黃添珍揭發，竟又基於毀損他人
    財物之犯意，於１００年５月３日１４時４０分許，再度前
    往黃添珍之上開果園門口，徒手將黃添珍裝設之監視器鏡頭
    ２支拔除，並擲往遠處之草叢，使之不堪使用，致黃添珍受
    有３千元之財物損失。嗣經黃添珍調閱監視器畫面，報警後
    始循線查悉上情。
三、案經黃添珍訴由臺南市政府警察局玉井分局報告臺灣臺南地
    方法院檢察署檢察官偵查起訴。
    理  由
一、上揭犯罪事實，業據被告李進煌於警詢、偵查、原審中及本
    院審理時均供認不諱﹝見臺南市政府警察局玉井分局南市警
    井偵字第１０００００４２８２號卷（下稱警卷一）第２至
    ４頁、臺南市政府警察局玉井分局南市警井偵字第１０００
    ００５４９９號卷（下稱警卷二）第２、３、６頁，偵字第
    ７１０７號卷（下稱偵卷一）第１９頁，原審卷第１６頁﹞
    ，核與證人吳榮華於警詢、偵訊中（見警卷一第６至８頁，
    偵卷一第１９頁）；證人即告訴人黃添珍於警詢、偵查及原
    審中（見警卷一第１０至１２頁、警卷二第８至９頁，偵卷
    一第１８頁，原審卷第１６頁反面至１７頁）指述情節相符
    ，並有臺南市政府警察局玉井分局扣押書及責付保管證明各
    １紙、刑案現場測繪圖、現場照片共２４張附卷可稽（見警
    卷一第１７、１８、２０至２７頁、警卷二第１２至１８頁
    ），足見被告自白與事實相符，其所為上開竊盜、毀損等犯
    行，事證明確，洵堪認定，應依法論科。至被告於本院審理
    時，雖稱：其所毀損的是照明燈，不是監視器乙節，因查由
    告訴人所提供之現場照片，顯示被告所毀損之物確為監視器
    無訛，是被告所稱其毀損的是照明燈乙節，容屬誤會，附此
    敘明。
二、按刑法第三百二十一條第一項第一款所謂建築物，係指住宅
    以外上有屋面周有門壁，足蔽風雨，供人出入，且定著於土
    地之工作物而言（最高法院５０年台上字第５３２號判例意
    旨參照）。查本件證人即告訴人黃添珍指稱其所有果園內之
    工寮會有人在那邊休息（見原審卷第１６頁反面），是依上
    開最高法院判例意旨，該等工寮固屬通常為人所居住之建築
    物；惟原審中證人即告訴人黃添珍亦稱：伊有看過監視器，
    被告沒有進入工寮（見原審卷第１７頁），顯然被告並未進
    入工寮內行竊，故被告關於犯罪事實一所為，係犯刑法第三
    百二十條第一項普通竊盜罪，起訴意旨認係第三百二十一條
    第一項第一款侵入住宅竊盜罪，容有未洽，然二者基本事實
    同一，應依法變更起訴法條。又被告李進煌關於犯罪事實二
    所為，係犯刑法第三百五十四條毀損他人物品罪。另被告所
    犯上開二罪，犯意各別，罪名互殊，應予分論併罰。
三、原審法院認被告罪證明確，適用刑法第三百二十條第一項、
    第三百五十四條、第五十一條第五款、第四十一條第一項、
    刑法施行法第一條之一，審酌被告正值壯年，四肢健全，不
    思以正途謀取財物，竟恣意竊取他人財物，不僅侵害他人之
    財產安全，更破壞社會安寧秩序，且於竊取他人財物之後，
    非但未積極與被害人和解，反倒基於報復心態，重返上開地
    點毀損被害人之監視器具，於原審中更當庭表示告訴人係釣
    魚方式誘人犯罪，被告前身為一執法人員，知法犯法，所為
    實不可取，惟念被告犯後均坦承犯行，態度良好、及其智識
    狀況、生活狀況等一切情狀，分別量處竊盜罪有期徒刑五月
    、毀損罪三月，並定應執行刑為有期徒刑七月，並均諭知易
    科罰金折算標準。本院經核原判決，認事用法俱無不合，量
    刑亦稱妥適，被告上訴意旨以量刑過重及所毀損者是照明燈
    為由，指摘原判決不當，並無可取，為無理由，應予駁回。
據上論結，應依刑事訴訟法第三百六十八條，判決如主文。
本案經檢察官羅清溪到庭執行職務。
中    華    民    國   100    年    11    月    15    日
                  刑事第一庭    審判長法  官  茆臺雲
                                      法  官  蔡長林
                                      法  官  陳義仲
以上正本證明與原本無異。
不得上訴。
                                      書記官  楊明靜
中    華    民    國   100    年    11    月    15    日
附錄：本案論罪科刑法條全文：
刑法第三百二十條第一項：
意圖為自己或第三人不法之所有，而竊取他人之動產者，為竊盜
罪，處五年以下有期徒刑、拘役或五百元以下罰金。
刑法第三百五十四條：
毀棄、損壞前二條以外之他人之物或致令不堪用，足以生損害於
公眾或他人者，處二年以下有期徒刑、拘役或五百元以下罰金。